臺灣苗栗地方法院刑事裁定
111年度聲字第249號
聲明異議人
即  受刑人  李冠良



上列聲明異議人即受刑人因違反毒品危害防制條例案件，對臺灣
苗栗地方檢察署檢察官之指揮執行（110年度執更字第98號），
聲明異議，本院裁定如下：
    主  文
聲明異議駁回。
    理  由
一、聲明異議意旨略以：聲明異議人即受刑人李冠良（下稱受刑
    人）因施用毒品案件，分別經本院①以108年度易字第456號
    判決判處應執行有期徒刑1年1月確定；②以108年度易字第54
    1、570、826號判決判處應執行有期徒刑1年8月確定；③以10
    8年度易字第404號判決判處應執行有期徒刑1年4月確定；④
    以108年度易字第945號判決判處有期徒刑8月確定；⑤以109
    年度易字第132號判決判處有期徒刑6月確定。上開案件，復
    經本院以109年度聲字第1317號裁定應執行有期徒刑4年3月
    確定，嗣由臺灣苗栗地方檢察署（下稱苗栗地檢）檢察官以
    110年度執更字第98號指揮執行。惟毒品危害防制條例第20
    條第3項已於民國109年1月15日修正公布，並於同年7月15日
    生效，依修正後之規定，觀察、勒戒或強制戒治執行完畢釋
    放後，3年後再犯施用毒品罪者，法院應依職權為觀察、勒
    戒或強制戒治之裁定，不因其間是否因另犯該罪，經起訴、
    判刑或執行而受影響，是以，受刑人上開案件應有新法之適
    用，爰依法聲明異議，請求予以撤銷上開案件之有期徒刑宣
    告等語。
二、受刑人或其法定代理人或配偶以檢察官執行之指揮為不當者
    ，得向諭知該裁判之法院聲明異議，刑事訴訟法第484條定
    有明文。而所稱「檢察官執行之指揮不當」，則係指檢察官
    有積極執行指揮之違法及其執行方法有不當等情形而言，是
    檢察官若依確定判決指揮執行，即無執行之指揮違法或其執
    行方法不當之可言。至於原確定判決，是否有認定事實錯誤
    或違背法令之不當，應循再審或非常上訴程序以資救濟，尚
    無對之聲明異議之餘地（最高法院107年度台抗字第345號裁
    定意旨參照）。準此，除法院之確定判決，有違法情事，已
    經非常上訴或再審程式，加以撤銷或變更者外，原確定裁判
    有其執行力，檢察官應依法據以執行。檢察官如依確定裁判
    內容為指揮執行，自難指檢察官執行之指揮為違法或其執行
    方法不當。
三、查受刑人前因犯毒品危害防制條例案件，分別經本院①以108
    年度易字第456號判決判處應執行有期徒刑1年1月確定；②以
    108年度易字第541、570、826號判決判處應執行有期徒刑1
    年8月確定；③以108年度易字第404號判決判處應執行有期徒
    刑1年4月確定；④以108年度易字第945號判決判處有期徒刑8
    月確定；⑤以109年度易字第132號判決判處有期徒刑6月確定
    。上開案件，復經本院以109年度聲字第1317號裁定應執行
    有期徒刑4年3月確定，嗣由苗栗地檢檢察官以110年度執更
    字第98號指揮執行。是上開經本院判決確定部分，已生實質
    之確定力，非經檢察總長向最高法院提起非常上訴撤銷之，
    不得再行爭執，且檢察官據以核發執行指揮書，指揮執行確
    定裁判之內容，並無執行之指揮違法或其執行方法不當可言
    。復觀諸聲明異議意旨，並非對檢察官之執行或其方法有何
    異議指摘，而係對本院上開確定判決所適用之法律，循聲明
    異議程序，再事爭執，受刑人實係請求撤銷本院之確定判決
    ，並依上開新修正毒品危害防制條例規定重新判決之，惟此
    並非聲明異議程序所得審究。從而，其所提起之本案聲明異
    議，為無理由，應予駁回。
四、又新修正毒品危害防制條例第35條之1第3款規定，判決確定
    尚未執行或執行中之案件，適用修正前之規定。立法者採取
    此一立法例，係衡酌判決確定後，基於法秩序理念及法安定
    性，原則上並不具有溯及既往之效力，是聲明異議意旨主張
    本件應依毒品危害防制條例第35條之1第1款、第2款前段之
    規定，係對於法律適用見解之誤會，尚非可採。
依刑事訴訟法第486條，裁定如主文。　　
中　　華　　民　　國　　111 　年　　3 　　月　　30　　日
                  刑事第三庭  法　官　許文棋
以上正本證明與原本無異。
如不服本裁定應於送達後5日內向本院提出抗告狀。
    　　                  　　書記官　陳彥宏
中　　華　　民　　國　　111 　年　　3 　　月　　30　　日